Tsabit Ramadhan Putra Djatmiko

Banjarmasin, Indonesia. 70238 | +6289693016424 | tsabitdjatmiko@gmail.com

SUMMARY

Lulusan Rekayasa Perangkat Lunak dari SMK Negeri 4 Banjarmasin, yang baru saja menyelesaikan program sekolah berbasis pemrograman dan website. Memiliki pengalaman dalam mengoperasikan beberapa bahasa pemrograman, Penginstalan sistem operasi dan aplikasi pada komputer, disertai perakitan sebuah komputer. Mempunyai komunikasi dan kerja sama tim yang baik. Mau melakukan dan belajar hal-hal baru.

EXPERIENCE

CV. Hatta Putra Borneo

Staff Outlet

(November 2021 - September 2022)

- Mengatur pergerakan persediaan bahan dasar.
- Membersihkan peralatan dan lingkungan kerja
- Memahami sistem kasir yang digunakan
- Melayani sekaligus membuat pesanan oleh customer

PT. Tata Optima Property

IT Support/CCTV

(January 2021 - May 2021)

- Memastikan komputer yang digunakan oleh User dapat berfungsi normal / berjalan.
- Melakukan maintenance hardware yang digunakan.
- Menginstalasi sistem operasi dan aplikasi pendukung pada komputer
- Monitoring seluruh aktivitas di area kerja yang berkaitan dengan Peraturan Perusahaan.
- Mengontrol dan melaksanakan maintenance jaringan dan kamera berjalan normal.
- Merawat monitor CCTV dan perangkat pemantau yang digunakan.

EDUCATION

SMK Negeri 4 Banjarmasin

High School Software Engineering

(July 2019 - June 2022)

83.63

• Mendapatkan Sertifikasi KKNI Level II pada kompetensi Software Engineering dari LSP BNSP

MTs Negeri 3 Banjarmasin High School

(July 2016 - May 2019)

87,00

- Menjabat sebagai ketua kelas (2016-2017)
- Anggota aktif OSIS seksi Komunikasi, Komputer, dan Jaringan (2016-2017)
- Menjabat sebagai ketua Umum OSIS (2017-2018)
- Menjabat Sebagai Dewan Majelis Perwakilan Kelas (2018-2019)

SKILLS/SOFTWARE SKILLS

Leadership, Communication, Teamwork, Critical Think, JAVA, HTML, Web Design, SQL, Database, C++, Ms. Word.